臺灣板橋地方法院刑事判決　　　　　　　 96年度易字第961號
公　訴　人　臺灣板橋地方法院檢察署檢察官
被　　　告　甲○○
上列被告因違反性騷擾防治法案件，經檢察官提起公訴（96年度
偵字第4851號），被告於本院準備程序進行中就被訴事實為有罪
之陳述，本院依簡式審判程序判決如下：
    主  文
甲○○犯如附表所示之罪，各處如附表所示之刑，應執行拘役壹
佰貳拾日，如易科罰金，以銀元參佰元折算壹日。
    事  實
一、甲○○(一)基於意圖性騷擾之概括犯意，於民國95年6 月初某
    日，在臺北縣鶯歌鎮○○○路247 巷69號「越虹科技股份有
    限公司」（下稱越虹公司）附近，見代號3432A9601-D 號成
    年女子（真實年籍姓名詳卷，下稱E 女）騎腳踏車行駛於前
    方，有機可趁，即騎乘機車超越E 女後迴轉自E 女左側經過
    ，乘E 女不及抗拒而伸手觸摸E 女之胸部得逞；於95年6 月
    間某日，在上址越虹公司附近，見代號3432A9601-A 號成年
    女子（真實年籍姓名詳卷，下稱B 女）與友人步行於前方，
    有機可趁，復騎乘機車超越B 女後迴轉自B 女左側經過，乘
    B 女不及抗拒而伸手觸摸B 女之胸部得逞。又(二)基於意圖性
    騷擾之犯意，於95年7 月中旬某日晚間9 時許，在上址越虹
    公司附近，見代號3432A9601 號成年女子（真實年籍姓名詳
    卷，下稱A 女）與友人步行於前方，有機可趁，即騎乘機車
    超越A 女後迴轉自A 女左側經過，乘A 女不及抗拒而伸手觸
    摸A 女之胸部得逞。又(三)基於意圖性騷擾之犯意，於95年12
    月25日晚間7 時許，在上址越虹公司附近，見代號3432A960
    1-B 號成年女子（真實年籍姓名詳卷，下稱C 女）騎腳踏車
    行駛於前方，有機可趁，即利用騎乘機車超越C 女之際，乘
    C 女不及抗拒而伸手觸摸C 女之胸部得逞。又(四)各基於意圖
    性騷擾之犯意，於95年7 月1 日起至96年1 月1 日間，在上
    址越虹公司附近，先後4 次因見E 女騎腳踏車行駛於前方，
    有機可趁，即騎乘機車超越E 女後迴轉自E 女左側經過，乘
    E 女不及抗拒而分別伸手觸摸E 女之胸部2 次及臀部2 次得
    逞。嗣於96年2 月17日下午4 時許，在上址越虹公司前，適
    為B 女發現而報警查獲。
二、案經A 女、B 女、C 女、D 女、E 女訴由臺北縣政府警察局
    三峽分局報請臺灣板橋地方法院檢察署檢察官偵查起訴。本
    院於準備程序進行中，被告就被訴事實為有罪之陳述，經告
    知簡式審判程序之旨，並聽取公訴人、被告之意見後，進行
    簡式審判程序。
    理  由
一、上揭犯罪事實，業經被告甲○○於本院準備程序及審理中坦
    承不諱，核與證人即被害人A 女、B 女、C 女、D 女、E 女
    於警詢及偵查中之證述情節相符，足認被告之自白與事實相
    符，洵堪採為認定事實之依據。本件事證明確，被告犯行，
    均堪認定。
二、查被告甲○○為犯罪事實(一)所載之行為後，刑法業於94年2
    月2 日經總統以華總一義字第09400014901 號令修正公布，
    並於95年7 月1 日施行，參酌最高法院95年5 月23日刑事庭
    第8 次會議決議，修正後刑法第2 條第1 項之規定，係規範
    行為後法律變更所生新舊法律比較適用之準據法，於新刑法
    施行後，應適用修正後刑法第2 條第1 項之規定，為「從舊
    從輕」之比較。另於比較時應就罪刑有關之共犯、未遂犯、
    想像競合犯、牽連犯、連續犯、結合犯，以及累犯加重、自
    首減輕暨其他法定加減原因（如身分加減）與加減比例等一
    切情形，本於統一性及整體性原則，綜其全部罪刑之結果而
    為比較。而被告行為後，（一）刑法第33條第5 款由「罰金
    ：1 元以上。」修正為「罰金：新臺幣1 千元以上，以百元
    計算之。」，經比較新舊法結果，以被告行為時之舊法較為
    有利於被告；（二）罰金罰鍰提高標準條例第2 條業已刪除
    ，刑法第41條第1 項前段關於易科罰金之折算標準已由舊法
    之銀元1 百元、2 百元、3 百元修正為新臺幣1 千元、2 千
    元、3 千元，因屬科刑規範事項之變更，其折算標準為裁判
    時所應諭知，自有就新舊法規定比較之必要，經比較新舊法
    結果，以被告行為時之舊法較為有利於被告；（三）修正後
    刑法刪除第56條連續犯之規定，此項刪除雖非犯罪構成要件
    之變更，但顯已影響行為人刑罰之法律效果，自屬法律已有
    變更，而於新法施行後，被告就犯罪事實(一)所為2 次性騷擾
    之犯行，即應予分論併罰，經與修正前刑法之連續犯係以一
    罪論比較結果，以被告行為時之舊法較為有利於被告。因之
    ，經綜其全部罪刑之結果而為比較，以修正前刑法有利於被
    告，是就犯罪事實(一)部分，自應一體適用修正前刑法之規定
    。
三、次按刑法第51條關於數罪併罰之規定亦於95年7 月1 日修正
    施行，新法第51條第2 款增訂罰金與死刑併予執行，第5 款
    提高多數有期徒刑合併應執行之刑不得逾30年，新法施行後
    ，應依新法第2 條第1 項之規定，適用最有利於行為人之法
    律，裁判確定前犯數罪，其中一罪在新法施行前者，亦同（
    最高法院95年5 月23日第8 次刑事庭會議決議第5 點參照）
    ，是本件被告所犯犯罪事實(一)部分既係發生於新法施行前，
    所犯犯罪事實(二)、(三)、(四)部分則均係發生於新法施行後，自
    仍應比較新舊法，適用最有利於行為人之法律以定其應執行
    之刑。而審諸新舊法之規定，新法就宣告多數拘役定其應執
    行之刑之最高度刑，由不得逾4 個月修正為不得逾120 日，
    其實質內容並無不同，是本件應逕依修正後刑法第51條第6
    款規定定其應執行之刑，而「定執行刑之立法意旨，一方面
    為執行刑之便利，他方面係為受刑人之利益，倘若被告先後
    犯甲、乙兩罪，均得易科罰金，而其中一罪因行為在民國82
    年2 月5 日罰金罰鍰提高標準條例修正公布前，則定其執行
    刑為有期徒刑6 月以下，如得易科罰金，應擇有利受刑人之
    折算標準，即依修正前罰金罰鍰提高標準條例第2 條第1 項
    之規定，以30元折算1 日」，最高法院84年度台非字第452
    號判決意旨可資參照，另依94年2 月2 日新修正公布之中華
    民國刑法施行法第3 條之1 第3 項規定：「於94年1 月7 日
    刑法修正施行前犯併合處罰數罪中之一罪，且該數罪均符合
    第41條第1 項得易科罰金之規定者，適用90年1 月4 日修正
    之刑法第41條第2 項規定。」，亦明文規定係採舊法即最有
    利於行為人法，以定易科罰金折算之標準，是本件自應依修
    正前刑法第41條第1 項前段規定諭知應執行刑部分之易科罰
    金折算標準。
四、核被告甲○○就犯罪事實(一)、(二)、(三)、(四)所為，均係犯性騷
    擾防治法第25條第1 項之罪。又被告就犯罪事實(一)所示之2
    次性騷擾犯行，時間緊接，所犯係構成要件相同之罪，顯係
    基於概括犯意反覆為之，為連續犯，應依修正前刑法第56條
    之規定論以一罪，並加重其刑。又被告所犯如附表所示之罪
    ，犯意各別，應予分論併罰。爰審酌被告因個人對於越南籍
    女子之偏見，先後多次對越南籍女子為性騷擾，對被害人A
    女、B 女、C 女、D 女、E 女造成心理之傷害，兼衡其犯罪
    之動機、目的、手段、所生危害，及犯罪尚能坦認犯行之態
    度等一切情狀，分別量處如附表所示之刑，並定其應執行刑
    及諭知易科罰金之折算標準，以示懲儆。
據上論斷，應依刑事訴訟法第273 條之1 第1 項、第299 條第1
項前段，性騷擾防治法第25條第1 項，刑法第2 條第1 項前段、
第11條前段、第41條第1 項前段、第51條第6 款、修正前第56條
、修正前第41條第1 項前段，修正前罰金罰鍰提高標準條例第2
條，判決如主文。
本案經檢察官黃怡華到庭執行職務。
中　　華　　民　　國　　96　　年　　5 　　月　　16　　日
                      刑事第十六庭    法　官  曾淑娟
以上正本證明與原本無異。
如不服本判決，應於判決送達後10日內向本院提出上訴狀（應附
繕本），上訴於臺灣高等法院。
                                      書記官  林伯文
中　　華　　民　　國　　96　　年　　5 　　月　　17　　日
附表：
~F0
~T32
┌──┬────────┬───────────────────────┐
│編號│犯罪事實        │主文                                          │
├──┼────────┼───────────────────────┤
│1   │犯罪事實(一)      │甲○○連續意圖性騷擾，乘人不及抗拒而為觸摸其胸│
│    │                │部之行為，處拘役參拾日，如易科罰金，以銀元參佰│
│    │                │元折算壹日。                                  │
├──┼────────┼───────────────────────┤
│2   │犯罪事實(二)      │甲○○意圖性騷擾，乘人不及抗拒而為觸摸其胸部之│
│    │                │行為，處拘役貳拾日，如易科罰金，以新臺幣壹仟元│
│    │                │折算壹日。                                    │
├──┼────────┼───────────────────────┤
│3   │犯罪事實(三)      │甲○○意圖性騷擾，乘人不及抗拒而為觸摸其胸部之│
│    │                │行為，處拘役貳拾日，如易科罰金，以新臺幣壹仟元│
│    │                │折算壹日。                                    │
├──┼────────┼───────────────────────┤
│4   │犯罪事實(四)      │甲○○意圖性騷擾，乘人不及抗拒而為觸摸其胸部之│
│    │                │行為，處拘役貳拾日，如易科罰金，以新臺幣壹仟元│
│    │                │折算壹日。                                    │
│    │                │甲○○意圖性騷擾，乘人不及抗拒而為觸摸其胸部之│
│    │                │行為，處拘役貳拾日，如易科罰金，以新臺幣壹仟元│
│    │                │折算壹日。                                    │
│    │                │甲○○意圖性騷擾，乘人不及抗拒而為觸摸其臀部之│
│    │                │行為，處拘役貳拾日，如易科罰金，以新臺幣壹仟元│
│    │                │折算壹日。                                    │
│    │                │甲○○意圖性騷擾，乘人不及抗拒而為觸摸其臀部之│
│    │                │行為，處拘役貳拾日，如易科罰金，以新臺幣壹仟元│
│    │                │折算壹日。                                    │
└──┴────────┴───────────────────────┘
附錄本案論罪科刑法條全文：
性騷擾防治法第25條
意圖性騷擾、乘人不及抗拒而為親吻、擁抱或觸摸其臀部、胸部
或其他身體隱私處之行為者，處2 年以下有期徒刑、拘役或科或
併科新臺幣10萬元下以罰金。
前項之罪，須告訴乃論。
